【裁判字號】    99,簡上,611
【裁判日期】    990810
【裁判案由】    賭博
【裁判全文】
臺灣板橋地方法院刑事判決             99年度簡上字第611號
上  訴  人
即  被  告  甲○○
上列上訴人即被告因賭博案件，不服本院中華民國99年5 月17日
99年度簡字第3379號第一審判決（聲請簡易判決處刑案號：99年
度偵字第7669號），提起上訴，因被告就被訴事實為有罪之陳述
，本院管轄之二審合議庭依簡式審判程序進行審理，判決如下：
    主      文
上訴駁回。
甲○○緩刑貳年，並應向公庫支付新臺幣壹萬元。
    事實及理由
一、本案被告甲○○所犯均係死刑、無期徒刑、最輕本刑為3 年
    以上有期徒刑以外之罪，其於本院審理期日就被訴事實皆為
    有罪之陳述，經本院當庭告知簡式審判程序之旨，並聽取其
    與檢察官之意見後，本院認無不得或不宜改依簡式審判程序
    進行之處，爰依刑事訴訟法第455 條之1 第3 項、第364 條
    、第273 條之1 第1 項，裁定本案依簡式審判程序進行審理
    ，合先敘明。
二、本案經本院審理結果，認第一審以被告甲○○意圖營利，聚
    眾賭博，依刑法第268 條、第55條、第41條第1 項前段、第
    38條第1 項第2 款、第3 款等規定，判決判處有期徒刑2 月
    ，如易科罰金，以新臺幣（下同）1 千元折算1 日，扣案之
    麻將牌1 副、骰子3 顆、搬風骰子1 顆及抽頭金1 百元，均
    沒收之，其認事用法均無違誤，量刑亦屬適當，應予維持，
    故除證據部分應補充被告於本院合議庭審理時之自白外，餘
    均引用如附件第一審刑事簡易判決書所記載之犯罪事實、證
    據及理由。
三、上訴人即被告甲○○對原審判決認定之犯罪事實及量處刑度
    均無任何爭執，僅以請求本院酌予宣告緩刑等情為由提起上
    訴，經核原審判決認事用法及量刑既無違法不當之處，被告
    上訴自無理由，應予駁回。惟查，被告前未曾因故意犯罪受
    有期徒刑以上刑之宣告，有臺灣高等法院被告前案紀錄表1
    份附卷可佐，其因一時失慮致犯本案，現已坦認犯行知所悔
    悟，且衡諸被告罹有心臟疾患，且屬低收入戶內之受扶助人
    口，此有臺北市立萬芳醫院診斷證明書、中華民國身心障礙
    手冊及臺北縣五股鄉公所低收入證明書各1 件在卷可稽，是
    本院認其經此刑事程序，當知所警惕，應無再犯之虞，故對
    被告所宣示之刑，以暫不執行為適當，爰依刑法第74條第1
    項第1 款規定，併予諭知緩刑2 年，並依刑法第74條第2 項
    第4 款之規定，命被告應向公庫支付如主文所示之款項，以
    啟自新。
據上論斷，應依刑事訴訟法第455 條之1 第1 項、第3 項、第36
4 條、第273 條之1 第1 項、第368 條、第373 條，刑法第74條
第1 項第1 款、第74條第2 項第4 款，判決如主文。
本案經檢察官馮君傑到庭執行職務。
中    華    民    國    99    年    8     月    10    日
                刑法第十七庭  審判長法  官  曾 正 耀
                                    法  官  林 鈺 琅
                                    法  官  張 兆 光
上列正本證明與原本無異。
不得上訴。
                                    書記官  曹 秋 冬
中    華    民    國    99    年    8     月    10    日

司法院資訊處製作；財團法人民間司法改革基金會備份。
